# 请教陈老师，母公司吸收合并子公司的问题

提问人：小车 _Happy 时间：2018-01-05 00:09:41
A集团下有全资子公司B和C，B下面有全资子公司B1。 2017 年 6 月，C同一控制下合并B1，合并后B1成为C的全资子公司，C公司无其他子公司。 2017 年 10 月，C吸收合并B1，吸收合并后C不存在子公司。 问题是： 2017 年末C是否需要编制合并财务报表？B1从 2017年初至 2017 年 6 月、 2017 年 6 月至 2017 年 10 月的损益表结果和现流表结果如何反映出来？

回答人：chenyiwei
2017 年内，C曾经有一段时间是有子公司的，所以理论上合并报表仍需编制。但因为C本身是A的全资子公司且期末已无子公司，所以此处合并报表编制的实际意义不大。